臺灣彰化地方法院民事裁定
111年度司繼字第1119號
聲  請  人  林助信律師（即宋文福之遺產管理人）



上列聲請人聲請酌定遺產管理人報酬事件，本院裁定如下：
    主  文
聲請人擔任被繼承人宋文福遺產管理人之報酬酌定為新臺幣捌萬
元，及確定墊付之遺產管理費用新臺幣伍佰玖拾參元。
程序費用新臺幣壹仟元由被繼承人宋文福之遺產負擔。
    理  由
一、聲請意旨略以：聲請人前經本院110年度司繼字第171號民事
    裁定選任為被繼承人宋文福（身分證統一編號：Z000000000
    號）之遺產管理人。被繼承人所遺坐落彰化縣○○市○○段000
    地號土地及同段277、927建號建物，業經本院110年度司執
    字第42088號強制執行程序拍賣，故本件有先行酌定報酬之
    必要，為此聲請裁定管理人報酬及代墊之遺產管理費用等語
    。
二、按遺產管理人得請求報酬，其數額由法院按其與被繼承人之
    關係、管理事務之繁簡及其他情形，就遺產酌定之，必要時
    ，得命聲請人先為墊付，民法第1183條定有明文。次按聲請
    法院處理關於酌定遺產管理人報酬事件所定應經親屬會議處
    理之事件，專屬被繼承人住所地法院管轄；法院就前條第5
    項所定事件所為裁定時，得調查遺產管理人所為遺產管理事
    務之繁簡及被繼承人之財產收益狀況，家事事件法第181條
    第5項、第182條亦有明定。
三、經查：
㈠、聲請人前經本院110年度司繼字第171號選任遺產管理人事件
    選任為被繼承人宋文福之遺產管理人，又本件並未經親屬會
    議酌定遺產管理人之報酬，聲請人管理遺產之職務雖尚未完
    全終結，惟於強制執行程序終結後，相關費用請求權將無從
    實現，有即時於強制執行程序中聲明參與分配之必要，是聲
    請人請求酌定報酬，非無理由，應予准許。
㈡、聲請人主張就任遺產管理人後，已進行之管理工作包含製作
    遺產清冊、聲請公示催告、申報遺產稅、遺產管理人登記、
    參與訴訟與強制執行程序、收受文件等事宜，於管理遺產期
    間，已支出公示催告聲請費、查詢費、郵資、戶政規費、地
    政規費等，郵資、戶政規費及地政規費等之代墊費用共計新
    臺幣（下同）593元，業據提出掛號函件執據、戶政規費收
    據、郵政儲匯業務工本費證明單、地政規費徵收聯單、影印
    費證明單等件為證，堪信屬實。就聲請人主張代墊之聲請公
    示催告程序費用1,000元，因本院於110年度司家催字第68號
    民事裁定已載明程序費用由被繼承人宋文福之遺產負擔並已
    確定其數額，即毋庸重複納入計算。審酌聲請人處理前揭事
    務之繁簡、時間，認本件核予遺產管理人之報酬以80,000元
    為適當，爰依上開規定，依聲請裁定如主文所示。
四、依家事事件法第181條第11項，裁定如主文。
五、如對本裁定抗告，須於裁定送達後10日之不變期間內，向本
    院提出抗告狀，並繳納抗告費新臺幣1,000元。
中　　華　　民　　國　　111 　年　　 9 　　月　  30   日
                  家事法庭    司法事務官 楊順堯